【裁判字號】    98,訴,135
【裁判日期】    980227
【裁判案由】    毒品危害防制條例
【裁判全文】
臺灣臺北地方法院刑事判決               98年度訴字第135號
公  訴  人  臺灣臺北地方法院檢察署檢察官
被      告  甲○○
                      號4樓之.
上列被告因毒品危害防制條例案件，經檢察官提起公訴（97年度
毒偵字第3842號），本院判決如下：
    主  文
甲○○施用第一級毒品，累犯，處有期徒刑拾月。
    事  實
一、甲○○前於民國88年間因犯施用第二級毒品罪，經本院以89
    年度毒聲字第345號裁定送觀察、勒戒後，認有繼續施用毒
    品傾向，再以89年度毒聲字第1639號裁定令入戒治處所施以
    強制戒治。嗣經評定合格，本院另以90年度毒聲字第100號
    裁定停止戒治，所餘戒治期間付保護管束。於90年6月15日
    保護管束期滿未被撤銷視為執行完畢，由臺灣臺北地方法院
    檢察署檢察官於90年7月25日以90年度戒毒偵字第169號為不
    起訴處分確定。其於受前開強制戒治執行完畢釋放出監後5
    年內，又於94年間再犯施用第一級、第二級毒品罪，經本院
    於95年4月13日以94年度訴字第1865號分別判處有期徒刑8月
    、3月，合併應執行有期徒刑10月確定，甫於96年4月1日縮
    刑期滿執行完畢。詎其竟不知悔改，復基於施用第一級毒品
    海洛因之犯意，於97年11月12日至臺灣臺北地方法院檢察署
    接受定期採尿回溯26小時內某時，在臺北市萬華區○○○路
    ○ 段250巷3弄15號4樓之1住處內，以注射方式，施用第一級
    毒品海洛因1次。注射針筒已於施用完畢後拋棄而不存在。
二、案經臺北地方法院檢察署觀護人告發臺灣臺北地方法院檢察
    署檢察官偵查起訴。
    理  由
壹、程序事項:
    本件被告甲○○所犯係死刑、無期徒刑、最輕本刑為3年以
    上有期徒刑以外之罪，其於準備程序中就被訴事實為有罪之
    陳述，經法官告知簡式審判程序之旨，並聽取公訴人、被告
    之意見後，經本院合議庭裁定由受命法官獨任進行簡式審判
    程序。
貳、實體事項:
一、訊據被告甲○○坦承於97年11月12日至臺灣臺北地方法院檢
    察署接受定期採尿前曾施用第一級毒品海洛因一次之犯行不
    諱，並有臺灣臺北地方法院檢察署施用毒品犯受保護管束人
    尿液檢體監管紀錄表、臺灣檢驗科技股份有限公司於97年11
    月25日出具之濫用藥物檢驗報告1紙在卷足憑（參偵卷第3-5
    頁）。是本院認為被告前開任意性之自白，核與事實相符，
    可以採信。至於被告雖供稱: 大約是在97年11月9日左右施
    用等語，惟依被告之上開供詞，其對於施用之確切時間，並
    無法確定。而按海洛因經注射入人體後，約80%於24小時內
    自尿中排出，一般而言，尿液中能否驗出嗎啡陽性反應與其
    投與量、投與途徑、採尿時間、個人體質及檢驗方法之靈敏
    度有關，國外曾有文獻報導注射6毫客之海洛因鹽酸鹽，其
    代謝物嗎啡之平均可檢出時限約為26小時（參照行政院衛生
    署藥物食品檢驗局（81）藥檢壹字第8114885號函）。而查
    ，本案被告至觀護人處採尿後送驗結果，既呈嗎啡陽性反應
    ，足認被告應是在採尿前26小時內施用第一級毒品海洛因。
    從而，本件被告施用第一級毒品海洛因之犯行，事證明確，
    洵堪認定。被告前於如事實欄所載時間，因犯施用毒品罪，
    經本院先後裁定送觀察、勒戒、強制戒治、判決科刑及執行
    ，此有臺灣高等法院被告前案紀錄表在卷可稽。其再犯本件
    施用第一級毒品罪，自應依法論科。
二、核被告甲○○所為，係犯毒品危害防制條例第10條第1項之
    施用第一級毒品罪。被告施用第一級毒品海洛因前及施用時
    ，持有第一級毒品海洛因之低度行為，為其施用第一級毒品
    海洛因之高度行為所吸收，不另論罪。又被告前於94年間因
    犯施用第一級、第二級毒品罪，經本院於95年4月13日以94
    年度訴字第1865號判處有期徒刑8月、3月，合併應執行有期
    徒刑10月確定，甫於96年4月1日縮刑期滿執行完畢，此有前
    開臺灣高等法院被告前案紀錄表可參。被告於受有期徒刑執
    行完畢後，5年內再故意犯本件有期徒刑以上刑之罪，為累
    犯，應依刑法第47條第1項之規定加重其刑。爰審酌被告前
    已因施用毒品，受有觀察勒戒等之保安處分及科刑、執行，
    又再為本件犯罪，顯見其未因前所受保安處分、科刑及執行
    而決心改過，及其犯後坦承犯行之態度等一切情狀，量處如
    主文所示之刑。至於被告所有，持以犯本件施用第一級毒品
    罪所用之注射針筒，並未扣案，且已經拋棄，業據被告供明
    在案，該針筒客觀上應已不存在，爰不另為沒收之諭知，附
    此敘明。
據上論斷，應依刑事訴訟法第273條之1、第299條第1項前段，毒
品危害防制條例第10條第1項，刑法第11條前段、第47條第1項，
判決如主文。
本案經檢察官楊智綸到庭執行職務
中    華    民    國    98    年    2     月    27    日
                  刑事第四庭  法  官  李桂英
上正本證明與原本無異。
如不服本判決應於收受送達後10日內向本院提出上訴書狀，並應
敘述具體理由；其未敘述上訴理由者，應於上訴期間屆滿後20日
內向本院補提理由書（均須按他造當事人之人數附繕）。
                              書記官  嚴君珮
中    華    民    國    98    年    2     月    27    日
附錄本案論罪科刑法條全文:
毒品危害防制條例第10條
施用第一級毒品者，處 6 月以上 5 年以下有期徒刑。
施用第二級毒品者，處 3 年以下有期徒刑。


司法院資訊處製作；財團法人民間司法改革基金會備份。
